# 合营企业持股比例与出资比例不同利润享有的问题

提问人：珑轩 时间：2017-02-17 11:20:22
A公司与B公司共同出资成立C公司。按约定A公司以货币出资，认缴比例70%。B公司以固定资产出资，认缴比例30%。截止资产负债表日，A公司尚未出资，B公司固定资产已出资交付，且已经评估认定，并办理工商变更。C公司的章程未对利润分享或红利分配做出特别约定，即按公司法约定。B公司需编制合并财务报表，除了顺流交易按未实现部分抵销外，对合营企业的投资收益如何确认？

回答人：chenyiwei
如果股东之间对实缴出资与认缴出资比例不一致期间的损益分享比例问题未作出明确约定的，可按《公司法》第三十五条规定，按实缴出资比例计算；或者采用谨慎的方法计算（亏损按较高比例确认应分担份额，盈利按较低比例确认应分享份额）。

提问人：珑轩 时间：2017-02-17 19:33:51
再请问，如果按目前的情况，无特别规定。对方没有出资，但我们足额出资了，那是否变成要将合营企业纳入合并范围了？

回答人：chenyiwei
不排除这种可能性，即在按照实际出资比例行使分红权和表决权时，由实际出资到位多的一方控制。